臺灣桃園地方法院刑事判決
公　訴　人　臺灣桃園地方法院檢察署檢察官
被　　　告　甲○○　男　三十歲.
　　　　　　丙○○　男　二十六.
上列被告因竊盜案件，經檢察官提起公訴（九十四年度偵字第二
七三三號），本院判決如下：
    主  文
甲○○共同連續於夜間侵入有人居住之建築物竊盜，累犯，處有
期徒刑玖月。扣案之手推車壹輛沒收。
丙○○共同於夜間侵入有人居住之建築物竊盜，處有期徒刑柒月
，緩刑肆年，緩刑期內付保護管束。扣案之手推車壹輛沒收。
    事  實
一、甲○○前因竊盜案件，經本院九十一年度易字第一八四二號
    刑事判決判處有期徒刑三月確定，於民國九十二年六月二十
    三日執行完畢（構成累犯）。詎其仍不知悔改，復基於意圖
    為自己不法所有之概括犯意，先於九十四年一月八日晚間八
    時十分許，推其所有之手推車一輛侵入桃園縣八德市○○路
    ○段六八八之五號「台季電子股份有限公司」（下稱台季公
    司）有人居住之警衛室內，徒手竊取「FRIGIDAIRE」牌、型
　　號FTV-200P、二十吋電視機一台，得手後立即將前開電視裝
    在手推車內離開現場，並將電視機放置於其位於桃園縣八德
    市○○路○段六八五巷八三弄三六號之住處。又於同年月十
    八日晚間十一時五十五分許，夥同具有前揭犯意聯絡之丙○○，由丙○○推著前開手推車，趁台季公司之警衛乙○○外
    出巡邏之際，共同侵入前述台季公司警衛室，竊取同廠牌、
    型號FTV-290P、二十九吋之電視機一台，得手後步出台季公
    司之際，為甫巡廠完畢返回警衛室休息之乙○○發覺，旋與
    同事共同追躡查獲，並將甲○○、丙○○帶回前開警衛室報
    警逮捕，並於現場起獲上述二十九吋電視機一台及甲○○所
    有供本件竊盜犯罪所用之手推車一輛，嗣甲○○復帶同員警
    返回其住處起出上開二十吋之電視機一台。
二、案經桃園縣警察局八德分局報請臺灣桃園地方法院檢察署檢
    察官偵查起訴。
    理  由
一、訊據被告甲○○固坦承上開兩次至台季公司竊盜電視機之犯
    行不諱，惟辯稱：兩次犯行均為伊單獨為之云云。
    訊之被告丙○○矢口否認上揭犯行，辯稱：案發當晚伊與被
    告甲○○相約在甲○○家喝酒，後來伊駕車至被告甲○○住
    處，見被告甲○○被兩個人拖著，於是伊就跟過去，嗣甲○○被拖到一家工廠前，遭許多人毆打，伊為防有人找被告甲○○的麻煩，故伊仍然停留在現場，伊並未竊取前述二十九
    吋之電視機云云。
二、經查：
（一）被告甲○○於九十四年一月八日晚間八時十分許，推其所
      有之手推車一輛侵入桃園縣八德市○○路○段六八八之五
      號台季公司有人居住之警衛室內，徒手竊取「FRIGIDAIRE
      」牌、型號FTV-200P、二十吋電視機一台，得手後將前開
      電視裝在手推車內離開現場等情，業據被告甲○○於警詢
      、偵查及本院審理時坦承不諱（見偵卷第一四、五五頁、
      本院卷第二六、六○頁），並有被告甲○○於前述時地為
      警逮捕後，經警在其住處所起出之「FRIGIDAIRE」牌、型
      號FTV-200P、二十吋電視機一台，此經證人即起贓員警丁○○到庭結證屬實（見本院卷第五六頁），並有贓物領據
      及該電視之照片各一張在卷可稽（見偵卷第三四、三六頁
      ），此外，尚有扣案之手推車一輛可資佐證，足認被告甲○○此部分自白與事實相符，堪以採信。
（二）前述九十四年一月十八日晚間十一時五十五分許，在台季
      公司警衛室所發生之竊盜犯行，經本院勘驗現場之錄影光
      碟得知，案發時確有兩人共同進入台季公司，其中一人推
      著手推車，約一分三十秒後，一人推著手推車由台季公司
      出來，另一人則隔約一分鐘後，雙手抱著一台電視機走出
      台季公司一節，有本院九十四年五月二十三日準備程序筆
      錄在卷可憑（見本院卷第三八頁），核與證人乙○○證述
      ：伊於案發當晚到廠區巡邏回到警衛室發現電視機不見，
      就立刻跑出去，看見被告二人將遭竊之電視機放在手推車
      內離開，伊立即找同事追上去，並將被告二人帶回公司警
      衛室等情相符（見本院九十四年六月七日審判筆錄），是
      被告辯稱該次竊盜犯行為伊單獨所為云云，已有可疑。又
      被告甲○○前於本院審理時辯稱：前開錄影光碟所錄得畫
      面，係伊與姓名年籍不詳綽號「阿正」之男子云云（見本
      院卷第三九頁），然經本院將被告二人予以隔離後訊問被
      告甲○○，被告甲○○始供稱：前開錄影光碟畫面中推著
      手推車進入台季公司內之人為被告丙○○，雙手抱著電視
      機走出台季公司者為伊自己等情（見本院卷第五八、五九
      頁），且證人乙○○復證述：伊從第一眼看見搬電視之二
      人，至伊追至該二人，始終均為相同之人，該二人確為被
      告甲○○及丙○○，且從頭到尾都沒有人毆打被告甲○○
      ，僅係將其二人圍住等語確實（見本院卷第五三、五二頁
      ），是被告丙○○於深夜時分，夥同被告甲○○侵入台季
      公司之警衛室竊取電視機，雖然被告丙○○先行推著手推
      車步出台季公司，但被告甲○○隨後抱著竊得之電視機一
      台由台季公司出來，並將電視機放在手推車內，二人再共
      同推著手推車離開之事實，洵堪認定。從而被告二人就此
      次竊盜行為，顯有犯意聯絡及行為分擔，應論以共同正犯
      。被告丙○○辯稱伊見被告甲○○遭人毆打，伊為防有人
      找被告甲○○麻煩，始停留現場云云，核屬事後卸責之詞
      ，不足採信。
（三）綜上所述，被告二人之辯解，顯不足採。本件事證明確，
      自應依法論科。
三、核被告二人所為，係犯刑法第三百二十一條第一項第一款於
    夜間侵入有人居住之建築物之加重竊盜罪。被告二人就前述
    九十四年一月十八日晚間十一時五十五分許所發生之竊盜犯
    行，具有犯意聯絡及行為分擔，應論以共同正犯。又被告甲○○所為先後兩次加重竊盜之行為，時間緊接，方法相同，
    觸犯構成要件相同之罪名，為連續犯，依刑法第五十六條之
    規定，以情節較重之共同加重竊盜一罪論，並加重其刑。又
    被告甲○○前因竊盜案件，經本院九十一年度易字第一八四
    二號刑事判決判處有期徒刑三月確定，於九十二年六月二十
    三日執行完畢，此有臺灣高等法院被告全國前案紀錄表在卷
    可佐，其前受有期徒刑執行完畢，於五年內再犯本件最重本
    刑為有期徒刑以上之罪，為累犯，應依刑法第四十七條之規
    定加重其刑，並遞加重之。爰審酌被告二人均年輕力壯，不
    思正當工作謀取報酬，卻任意竊取他人財物，造成他人之損
    害及社會之不安，本不宜寬縱，惟念被告甲○○事後坦承犯
    行，態度尚可，且所竊得之財物復已發還予被害人，損害尚
    非鉅大等一切情狀，分別量處如主文所示之刑，以示懲戒。
    查被告丙○○前未曾受有期徒刑以上刑之宣告，此有臺灣高
    等法院被告全國前案紀錄表附卷可稽，其因一時短於思慮，
    致觸犯本案犯行，經此刑之教訓，當知所警惕，而無再犯之
    虞，本院因認暫不執行其刑為適當，予以宣告緩刑四年，緩
    刑期間併付保護管束，以觀後效。末查扣案之手推車一輛，
    為被告（共犯）甲○○所有，業據其供述在卷（見偵卷第一
    四頁、本院卷第二六頁），且係供前述加重竊盜犯罪所用之
    物，併依刑法第三十八條第一項第二款諭知沒收。
據上論斷，應依刑事訴訟法第二百九十九條第一項前段，刑法第
二十八條、第五十六條、第三百二十一條第一項第一款、第四十
七條、第七十四條第一款、第九十三條第一項、第三十八條第一
項第二款，判決如主文。
本案經檢察官簡志祥到庭執行職務。
中　　華　　民　　國　九十四　年　　六　　月　二十一　日
                  刑事第八庭  審判長法　官　曾家貽
                                    法  官  陳彥宏
                                    法  官  吳為平
以上正本證明與原本無異。
如不服本判決，應於送達後十日內，向本院提出上訴狀。
                                    書記官  賴朱梅
中　　華　　民　　國　九十四　年　　六　　月　二十七　日
附錄論罪科刑法條：
刑法第三百二十一條
犯竊盜罪而有左列情形之一者，處六月以上、五年以下有期徒刑
：
一  於夜間侵入住宅或有人居住之建築物、船艦或隱匿其內而犯
    之者。
二  毀越門扇、牆垣或其他安全設備而犯之者。
三  攜帶兇器而犯之者。
四  結夥三人以上而犯之者。
五  乘火災、水災或其他災害之際而犯之者。
六  在車站或埠頭而犯之者。
前項之未遂犯罰之。
